臺灣花蓮地方法院刑事判決　　　　　　　　　　　　　九十二年度易字第一六號
　　公　訴　人　臺灣花蓮地方法院檢察署檢察官
　　被　　　告　甲○○
　　選任辯護人　陳倉富律師
　　被　　　告　戊○○
　　被　　　告　乙○○
右列被告因竊盜等案件，經檢察官提起公訴（九十二年度偵字第一七二六號），本院
合議庭裁定以簡式審判程序審理，並判決如左︰
    主  文
甲○○結夥三人以上攜帶兇器竊盜，未遂，累犯，處有期徒刑陸月，如易科罰金，以
參佰元折算壹日。
戊○○、乙○○結夥三人以上攜帶兇器竊盜，未遂，各處有期徒刑肆月，如易科罰金
，均以參佰元折算壹日。
    事  實
一、甲○○前曾因竊盜案件，經法院判處有期徒刑三月，如易科罰金，以參佰元折算
    壹日確定，於民國九十年八月十六日易科罰金執行完畢。猶不知悔改，於九十一
    年八月三日凌晨四時許，與戊○○、乙○○及另一真實姓名年籍不詳綽號「阿祥
    」之成年男子（另由檢察官偵查中），基於意圖為自己不法所有之犯意聯絡，由
    甲○○駕駛Ｓ八–二七九八號自用小客車，搭載戊○○、乙○○及「阿祥」，在
    花蓮縣新城鄉○○村○○路二百七十一號前，由戊○○及乙○○留在車上把風，
    由甲○○及「阿祥」持甲○○所有客觀上可供兇器使用之螺絲起子一支，先敲破
    黃宋秀好所有平日交由丁○○使用之ＺＩ–三五一三號自用小客車車窗，打開車
    門進入車內，再毀損汽車電門鎖，足以生損害於黃宋秀好及丁○○（毀損部分業
    據丁○○於本院審理時撤回告訴，黃宋秀好則未提出告訴），尚未竊得上開車輛
    時，因該車警報器鳴響，遭丁○○當場發現而報警查獲戊○○及乙○○二人，甲○○及「阿祥」則乘機逃逸。
二、案經丁○○訴由花蓮縣警察局新城分局報告台灣花蓮地方法院檢察署檢察官偵查
    起訴。
    理  由
一、右揭犯罪事實業據被告甲○○、戊○○、乙○○於本院審理時自白不諱，核與被
    害人丁○○於警詢時、偵查中指述案發當天看見四個人，有二個先靠近其車子，
    並破壞副駕駛座的車門玻璃後進入車內，其在住處二樓大喊，二人就跑了，另外
    被告乙○○及戊○○二人在車內，在前座之人打算將車開走等情相符，並有贓證
    物品認領保管收據一紙、警繪現場圖一紙及ＺＩ–三五一三號自用小客車車輛照
    片二幀附於警卷可資參酌，而且被告戊○○於偵查中亦坦承甲○○說要把車弄走
    ，叫我在車裡坐，如被人發現就開車載他們逃走等語，被告乙○○於偵查中亦坦
    承甲○○說那裡有一台黑色的車他要偷，就叫我及戊○○留在車上，他說狀況不
    對時，他會叫我們開車逃跑等語，被告三人之自白堪認與事實相符，可以採信。
    本件事證明確，被告三人之犯行洵堪認定，應依法論科。
二、核被告三人所為，均係犯刑法第三百二十一條第二項、第一項第三款、第四款加
    重竊盜未遂罪。公訴意旨雖認被告三人另犯刑法第三百五十四條毀損罪嫌，惟上
    開罪嫌依刑法三百五十七條為告訴乃論之罪，而告訴人丁○○於本院審理時業已
    陳明撤回告訴（見本院九十二年十二月二十九日筆錄第三項），惟公訴人認被告
    三人此部分之犯行與前開有罪之加重竊盜未遂罪部分有裁判上一罪之牽連犯關係
    ，爰不另為不受理判決之諭知，併此敘明。被告甲○○、戊○○、乙○○與綽號
    「阿祥」之成年男子間，就前開加重竊盜未遂之犯行，有犯意聯絡及行為分擔，
    應論以共同正犯。又被告三人所犯加重竊盜未遂罪，應依刑法第二十六條之規定
    減輕之。另被告甲○○前曾因如事實欄所述之罪，經法院判處有期徒刑三月確定
    ，於九十年八月十六日易科罰金執行完畢，其於五年內再犯本件有期徒刑以上之
    罪，為累犯，應依刑法第四十七條之規定加重其刑。爰審酌被告三人之素行，犯
    罪之動機、犯罪時所受之刺激、犯罪之手段、被告乙○○、戊○○所參與之程度
    較輕、犯罪後均坦承犯行態度良好，以及被告三人事後已與告訴人丁○○當庭達
    成和解，並賠償告訴人所受之損害，有本院九十二年十二月二十九日準備程序筆
    錄可佐等一切情狀，分別量處如主文所示之刑，並均諭知易科罰金之折算標準。
    另被告等用以行竊之螺絲起子一支並未扣案，據被告甲○○於本院審理時供稱為
    其所有，但已經丟棄等語明確，且無證據證明上開螺絲起子一支仍然存在，爰不
    另為沒收之諭知，併此敘明。
三、又被告甲○○因於九十二年四月十四日，與周紀綱、陳春福三人，在高雄市三民
    區○○○街二四六號前，竊取郭飛廷所有之ＺＫ–二三二五號自用小客車及車內
    高爾夫球用具一批；被告甲○○再於同年四月十六日，與周紀綱、陳春福在台北
    市○○區○○街四十二巷底，竊取王源森所有之ＤＣ–０二六九號自小客車一輛
    ，涉犯刑法第三百二十一條第一項第三款之加重竊盜罪，經台灣台北地方法院檢
    察署檢察官以九十二年度偵字第一三三０二號提起公訴，有起訴書一份附卷可按
    ，惟與本件有罪之加重竊盜未遂罪之犯罪時間相距八個多月，共犯及犯罪地點亦
    不相同，被告甲○○於本院審理時亦否認上開犯行，並陳明本件有罪之加重竊盜
    未遂犯行係臨時起意，並非有計劃之行竊等語，堪認被告甲○○上開加重竊盜罪
    嫌與本件有罪之加重竊盜未遂犯行並無連續犯之裁判上一罪關係，本院自無從一
    併審理，附此敘明。
四、據上論斷，應依刑事訴訟法第二百九十九條第一項前段、第二百七十三條之一第
    一項，刑法第三百二十一條第一項第三款、第四款、第二項、第二十八條、第二
    十六條、第四十七條、第四十一條第一項前段、罰金罰鍰提高標準條例第二條，
    判決如主文。
本案經檢察官丙○○到庭執行職務。
中      華      民      國      九十三     年     一     月    十二     日
                                臺灣花蓮地方法院刑事第二庭
                                    法    官    林  碧  玲
右正本證明與原本無異。
如對本判決不服，應於送達後十日內，向本院提出上訴狀。（應抄附繕本）告訴人或
被害人如對於本判決不服者，應具備理由請求檢察官上訴，其上訴期間之計算係以檢
察官收受判決正本之日期為準。
                                    法院書記官
中      華      民      國      九十三     年     一     月    十三     日
附錄本判決論罪之法律條文：
刑法第三百二十一條第一項第三款、第四款：
犯竊盜罪而有左列情形之一者，處六月以上五年以下有期徒刑：
三、攜帶兇器而犯之者。
四、結夥三人以上而犯之者。
